臺灣板橋地方法院刑事判決　　　　　　　95年度訴字第1898號
公　訴　人　臺灣板橋地方法院檢察署檢察官
被　　　告　甲○○
選任辯護人　張國權　律師
　　　　　　黃勝文　律師
上列被告因偽造文書等案件，經檢察官提起公訴（九十五年度偵
緝字第二八四號），本院判決如下：
    主  文
甲○○共同連續行使偽造私文書，足以生損害於他人，處有期徒
刑壹年。附表所示之物均沒收。
    事  實
一、甲○○、乙○○（經檢察官另行提起公訴）與姓名年籍不詳
    自稱「黃堯」之成年男子共同基於行使偽造私文書及意圖為
    自己不法所有之概括犯意聯絡，組成詐騙集團，乙○○於民
    國八十五年間，提供自己照片給真實年籍資料不詳之「王世
    平」，共同變造「徐明坤」之駕駛執照，並於民國八十八年
    五月間不詳時地，由乙○○利用不知情之刻印業者，偽刻「
    董炎松」、「徐明坤」、「黃堯」印章各一枚，再於同年五
    月十八日由乙○○持變造之「徐明坤」駕駛執照（起訴書誤
    載為變造之「董炎松」駕駛執照），冒用「徐明坤」名義向
    高月霞租用臺北縣新莊市○○路一八四巷十六號七樓之二，
    在房屋租賃契約書上偽造「徐明坤」署押一枚、偽造「徐明
    坤」印文七枚，偽造私文書，並持向高月霞行使，足以生損
    害於徐明坤及高月霞；復承接行使偽造私文書之概括犯意，
    推由乙○○於同年六月十六日冒用「董炎松」名義，向莊聰
    進承租臺北縣新莊市○○街十一巷二十九弄二號一樓，在房
    屋租賃契約書上偽造「董炎松」之署押一枚、偽造「董炎松
    」印文八枚，偽造私文書，並持向莊聰進行使，足以生損害
    於董炎松本人及莊聰進，在此虛設「進松裝潢企業社」（下
    稱進松企業社）之行號，另又於不詳時間，由「黃堯」在苗
    栗縣頭份鎮○○路一百三十六號虛設「龍進企業社」之行號
    ，以此等行號之名義，向他人誆稱購買貨品，並向真實姓名
    年籍不詳之成年人購買無法兌現之支票作為詐欺所用，並以
    下列方式，使人陷於錯誤而交付貨品：
    (一)於八十八年七月三日自稱「黃堯」之成年男子，在位於臺
      北縣三重市○○街九四號六樓之東方電器有限公司內，向
      該公司業務員丙○○佯稱購買八三八型ＶＣＤ播放機一百
      臺，使丙○○陷於錯誤而交付五十二台八三八型ＶＣＤ播
      放機，翌日則將剩餘之四十八台八三八型ＶＣＤ播放機送
      至指定送貨地苗栗縣頭份鎮○○路一三六號，「黃堯」並
      交付付款人為中華商業銀行頭份分行、發票日為八十八年
      八月五日、票號ＪＦ0000000號、票面金額為新臺
      幣（下同）三十一萬五千元之支票一張支付貨款，及本票
      一張（票面金額為五十萬元）作為擔保，嗣於同月二十九
      日，「黃堯」又至東方電器有限公司向丙○○購買五二○
      型ＶＣＤ播放機一百三十臺與隨身聽ＶＣＤ十臺，並交付
      付款人為中華商業銀行頭份分行、發票日為八十八年八月
      四日、票號為ＪＦ0000000號、票面金額為四十五
      萬五千元之支票一張以支付貨款，致丙○○陷於錯誤而交
      付五二○型ＶＣＤ播放機一百三十臺與隨身聽ＶＣＤ十臺
      。
    (二)於八十八年七月間某日，甲○○佯以「進松裝潢企業社」
      業務員「林兆智」之名義，向祺翊企業有限公司戊○○訂
      購一百六十件、八十坪之木板料，先給付現金三萬元，取
      信於戊○○，同時交付付款人為華南商業銀行敦和分行、
      發票日為八十八年八月三十一日、八十八年九月十日、票
      號為ＤＢ0000000號、ＤＢ0000000號、票
      面金額均為九萬七千元之支票二紙以為支付，致戊○○陷
      於錯誤，而於同月三十一日十一時許將前開貨品運送至「
      進松裝潢企業社」。
    (三)於八十八年間「黃堯」先後三次至泰昀企業有限公司向該
      公司購買各類家電用品，取信於該公司後，「黃堯」於同
      年七月三十一日佯稱購買音響、家庭劇院等電器用品，並
      指定運送至苗栗縣後龍鎮福寧里頭湖二十六之八號，由丁○○負責送貨至上址由乙○○於泰昀企業有限公司送貨單
      上偽造「徐承吉」署押一枚，表示簽收貨物而偽造私文書
      並行使之，復交付付款人為中華商業銀行頭份分行、票號
      為ＪＦ0000000號、票面金額為十七萬元之支票一
      紙予丁○○，致丁○○陷於錯誤，而交付上開貨物。
二、嗣丙○○察覺出貨數量不正常，於同年八月二日向中華商業
    銀行查證「黃堯」交付上開支票之信用狀況，發現已成為拒
    絕往來戶，知悉遭騙，於同年八月三日「黃堯」又向丙○○
    訂購ＶＣＤ二百台，並請貨車前來載運，丙○○立即報警，
    與「黃堯」約定在臺北縣新莊市○○路二百之一號前交貨，
    警方並於現場埋伏，見乙○○、甲○○、「黃堯」取貨之際
    旋即上前逮捕，甲○○、「黃堯」則趁機逃逸，警方於乙○○身上起出十一萬一千四百元、變造之徐明坤駕駛執照一張
    、「黃堯」之印章一枚、手機一支等物，並在臺北縣新莊市
    ○○路一八四巷十六號七樓之二扣得供犯罪所用之帳冊二本
    、廠商聯絡簿三本、支票存根一本、空白支票二張、支票機
    一台、電話機四台、商業本票簿一本、房屋租賃契約書一本
    ；又至臺北縣新莊市○○街十一巷二十九弄二號扣得「董炎
    松」名片二張、林兆智名片一張、送貨單一張、出貨單六張
    、估價單四張、請款單一張、房屋租賃契約書一本。
三、案經臺北縣政府警察局新莊分局報告臺灣板橋地方法院檢察
    署檢察官偵查起訴。
　　理　由
甲、程序部分：
一、按刑事訴訟法第一百五十九條第一項雖規定，被告以外之人
    於審判外之言詞或書面陳述，除法律有規定外，不得作為證
    據。又按同法第一百五十九條之五規定，被告以外之人於審
    判外之陳述，雖不符前四條之規定，而經當事人於審判程序
    同意作為證據，法院審酌該言詞陳述或書面陳述作成時之情
    況，認為適當者，亦得為證據。當事人、代理人或辯護人於
    法院調查證據時，知有第一百五十九條第一項不得為證據之
    情形，而未於言詞辯論終結前聲明異議者，視為有前項之同
    意。經查，除乙○○於警詢中之供述外，其餘所引用之被告
    以外之人於審判外之陳述（包含書面陳述）、文書證據、證
    物，檢察官、被告、辯護人於本院準備程序及審判期日中均
    明示同意此部分之證據有證據能力，且迄至言詞辯論終結前
    亦未撤回前開同意，本院審酌上開證據資料製作時之情況，
    尚無違法不當及證明力明顯過低之瑕疵，亦認為以之作為證
    據應屬適當，故揆諸前開規定，爰依刑事訴訟法第一百五十
    九條之五規定，認前揭證據資料均有證據能力。又乙○○經
    傳喚拘提均未到庭，其警詢中供述核與偵查中供述內容相符
    ，依刑事訴訟法第一百五十九條之三第三款規定，具有特別
    可信之情形，乙○○於警詢中供述有證據能力，先予敘明。
乙、實體部分：
一、訊據被告甲○○固坦承有上開詐騙戊○○之事實，然否認參
    與詐騙丙○○、丁○○之犯行，辯稱：伊到臺北縣新莊市○○路搬運丙○○之貨品，係因乙○○不會開車，又說是他朋
    友欠錢要拿貨抵債，伊是基於幫忙乙○○的立場才去的，乙○○到底還找多少人詐騙，伊不知道，伊只認識乙○○，不
    認識「黃堯」，根本沒見過丁○○。而乙○○、「黃堯」詐
    騙其他商家之事，伊都不知道云云。辯護人為被告辯稱：丙○○證述內容均指證「黃堯」才是訂貨之人，不是被告，且
    丙○○對於被告是否有在取貨現場之證述內容先後不一，不
    足以認定被告是共犯，被告坦承受乙○○請託在現場幫忙載
    運貨物，但此僅有被告自白，並無其他補強證據，不能對被
    告為不利之認定。又「黃堯」向丙○○、丁○○詐欺貨物等
    及乙○○另犯偽造文書等犯行，已超出被告原計畫之範圍，
    非被告所能預見，不應就「黃堯」詐欺及乙○○另為行使變
    造文書、行使私文書部分負責等語置辯。惟查：
    (一)乙○○變造「徐明坤」之駕駛執照，並冒用「徐明坤」、
      「董炎松」名義承租房屋，並在泰昀企業有限公司送貨單
      上冒用「徐承吉」名義偽造署押作為簽收貨物之意等情，
      業據共同被告乙○○於警詢中、偵查中供述甚詳，並有扣
      案之變造「徐明坤」駕駛執照一張、房屋租賃契約書二本
      、「進松家電企業行董炎松」、「進松裝潢企業社董炎松
      」名片二張、泰昀企業有限公司送貨單一張在卷為憑。
    (二)共同被告「黃堯」以上開手法向丙○○詐騙ＶＣＤ播放機
      二百三十臺與隨身聽ＶＣＤ十臺等情，業據證人丙○○於
      警詢、本院審理中證述綦詳，復有付款人為中華商業銀行
      頭份分行、票號為票號ＪＦ0000000號、ＪＦ00
      00000號、金額各為三十一萬五千元與四十五萬五千
      元之支票二紙在卷可參。嗣於八十八年八月二日丙○○因
      向中華商業銀行查詢前開票據信用而察覺遭騙之後，「黃
      堯」復於同年月三日向丙○○訂購ＶＣＤ播放機二百台，
      丙○○立即報警，警方於同日至臺北縣新莊市○○路二百
      之一號前查獲乙○○、被告、「黃堯」搬取東方電器有限
      公司之二百臺ＶＣＤ播放機，此有證人丙○○於警詢及本
      院審理中之證述可憑，被告亦不否認到場搬運貨品，惟辯
      稱只是幫忙乙○○搬貨，而無參與該次詐騙犯行云云。然
      查，被告於審理中供稱伊認識乙○○之時，知道乙○○剛
      剛出獄，並無正當職業，是作騙人的事，伊想說騙人賺錢
      比較快，就與乙○○一同詐騙，還有其他人跟乙○○一起
      詐騙，乙○○以假名租屋並虛設行號，先小額叫貨，取得
      廠商信任，再大批叫貨，取貨後再撤離租賃地點，而所開
      立的支票無法兌現，誰叫來的貨詐欺到手，即可和乙○○
      分一半的錢，乙○○都叫好幾個人來出面詐欺，不只伊一
      人而已，…，伊等利用乙○○交付的支票去騙人家等語，
      因此被告明知乙○○詐騙他人財物且轉售牟利，並知悉乙○○犯罪計畫中仍有其他共犯，到現場搬運之貨品又多達
      二百台，應可知悉搬運上開貨品亦為乙○○及其他共犯詐
      欺所得之財物。而共同被告乙○○於警詢中供稱被告甲○○負責將詐騙貨品轉運之工作（見八十八年度偵字第一八
      六○四號卷第九頁反面）等情，與查獲之情形相符，被告
      確有參與詐騙丙○○上開財物之犯行，洵堪認定。
　　(三)被告於本院審理時坦承有上開詐騙戊○○之事實，核與證
      人戊○○於警詢中、偵查中所述相符，且有付款人為華南
      商業銀行敦化分行，票號ＤＢ0000000號、ＤＢ0
      000000號，金額均為九萬七千元之支票二紙及「進
      松裝潢企業社林兆智」名片一紙、訂貨單一紙在卷足憑，
      被告該部分之自白，堪信為真實。
    (四)再依證人丁○○於警詢中證述，「黃堯」與甲○○先後三
      次至泰昀企業有限公司購買各類家電用品，嗣要求伊將家
      電用品一批運送至上址龍進企業社，又更改運送地點至苗
      栗縣後龍鎮福寧里頭湖二十六之八號（見八十八年度偵字
      第一八六○四號卷第十六頁），之後遷移不明等語，於審
      理中證稱因為時間間隔太久，無法當庭指認被告等人，但
      是警詢中指述內容均屬實在等語。又共同被告乙○○於警
      詢及偵查中亦供稱向丁○○購買上開貨品及偽造「徐承吉
      」之署押於送貨單之事實（見八十八年度偵字第一八六○
      四號卷第九頁、第三十三頁反面），並有送貨單一紙在卷
      可稽，「黃堯」、乙○○等人共同詐騙丁○○而取得上開
      財物之犯行，堪予認定。
    (五)刑法共同正犯之犯意聯絡，並不以數人間直接發生者為限
      ，其有間接之聯絡者，亦包括在內。縱所參與者，係構成
      要件之部分行為，而未全程參與，既係以自己共同犯罪之
      意思而為，即應共同負責，至其犯罪利得如何分配或尚未
      約定，無解於應負之責任（最高法院九十五年度第七二三
      八號判決參照）。經查，被告對於乙○○先以假名租屋虛
      設行號，先以小額叫貨付現方式取得當事人信任後，再大
      批進貨並以支票支付貨款，得手後再撤離租賃地，交付之
      支票均無法兌現等犯罪計畫及手法知之甚詳，而並核與乙○○警詢、偵查中供述相符，又依據乙○○之供述「分工
      方式」是由「黃堯」出面向各公司行號接洽買賣，由甲○○負責貨物轉運，乙○○負責以假名向承租房屋作為據點
      」等語大致相符。足見被告對於乙○○組成之詐騙集團之
      目的、犯罪手法、分工模式均知之甚稔，而承租房屋會提
      示相關身分證明文件、製作租賃契約書，乃為被告所得預
      見之事實，乙○○既以假名承租，自會涉及偽造文書之犯
      行，被告豈有不知之理，被告以自己共同犯罪意思而為部
      分或全部犯罪構成要件之行為，自應負共同正犯之責任，
      要屬無疑。被告辯稱不需要對詐騙東方電器有限公司、泰
      昀企業有限公司之財物及乙○○行使變造特種文書、行使
      偽造私文書負責之詞，不足採信。
　　(六)綜上所述，本件事證已臻明確，被告犯行堪以認定，應依
      法論科。
二、論罪科刑部分：
    (一)查被告行為後，於九十四年二月二日修正公布之刑法，業
    　於九十五年七月一日施行。按行為後法律有變更者，適用
      行為時之法律，但行為後之法律有利於行為人者，適用最
      有利於行為人之法律，現行刑法第二條第一項訂有明文。
      此條規定乃與刑法第一條罪刑法定主義契合，係為貫徹法
      律禁止溯及既往原則，而規範行為後法律變更所生新舊法
      律比較適用之準據法。又刑法第二條本身雖經修正，但其
      既屬適用法律之準據法，本身尚無比較新舊法之問題，應
      一律適用裁判時之現行刑法第二條規定以決定適用之刑罰
      法律，合先敘明。經查：
    　(1)關於共同正犯之規定，修正前刑法第二十八條係規定「
      　二人以上共同實施犯罪之行為者，皆為正犯」，修正後
        之規定則為「二人以上共同實行犯罪之行為者，皆為正
        犯」，於本件事實，被告所幫助之詐欺集團成員間，不
        論依新舊法均係共同實行犯罪行為之共同正犯。
      (2)刑法第五十六條連續犯之規定業於新法修正施行後刪除
        ，被告之數犯罪行為，即須分論併罰。此刪除雖非犯罪
        構成要件之變更，但顯已影響行為人刑罰之法律效果，
        自屬法律有變更，比較新、舊法結果，仍應適用較有利
        於被告之行為時法律即舊法論以連續犯。
      (3)刑法第五十五條後段之牽連犯規定亦於新法修正施行後
        刪除，被告所為行使偽造私文書、行使變造特種文書、
        詐欺取財犯行，即須分論併罰。比較新舊法之規定，修
        正後之規定對於被告較為不利，自應適用行為時且較有
        利於被告之法律，即修正前刑法第五十五條後段之規定
        ，從較重之一罪予以論處。
      (4)綜合比較上開因素，適用修正前刑法對被告較為有利。
    (二)按刑法上之偽造署押罪，係指單純偽造簽名、畫押而言，
      若在制式之書類上偽造他人簽名，已為一定意思表示，具
      有申請書或收據等類性質者，則係犯偽造文書罪（最高法
      院八十五年度台非字第一四六號判決參照）。共同被告乙○○冒用「董炎松」、「徐明坤」之名義偽造房屋租賃契
      約書，並於泰昀企業有限公司出貨單上偽造「徐承吉」名
      義，表示收受貨物，並分別持向莊聰進、高月霞、丁○○
      行使，該當於刑法第二百十六條、第二百十條行使偽造私
      文書罪。核被告甲○○與共同被告乙○○、「黃堯」共同
      意圖為自己不法之所有，由乙○○以變造之駕駛執照，承
      租房屋虛設行號，再由「黃堯」、被告甲○○先向廠商購
      買價值不高之貨物，支付款項取得信賴之後，再大批進貨
      ，並交付無法兌現之支票，使廠商陷於錯誤交付貨物之後
      ，再由被告甲○○、乙○○負責轉運，撤離租賃地，核其
      所為，係犯刑法第二百十六條、第二百十二條行使變造特
      種文書罪、第二百十六條、第二百十條行使偽造私文書罪
      、同法第三百三十九條第一項詐欺取財罪。乙○○利用不
      知情之刻印業者偽刻印章，為間接正犯。偽造印章、署押
      、印文為偽造私文書之階段行為，變造特種文書、偽造私
      文書之低度行為應為行使變造特種文書、行使偽造私文書
      之高度行為吸收，均不論罪。被告與乙○○、「黃堯」等
      有犯意聯絡及行為分擔，為共同正犯。又渠等所犯詐欺取
      財罪、行使偽造私文書罪，均時間緊接，構成要件相同，
      係基於概括犯意為之，各為連續犯，修正前刑法第五十六
      條規定均論以一罪。又被告所犯行使變造特種文書罪、連
      續行使偽造私文書罪、連續詐欺取財罪間，具有方法與目
      的、原因與結果之牽連關係，應從一重連續行使偽造私文
      書罪處斷。爰審酌被告有相當程度之教育智識程度，又曾
      經營洋酒業務，社會閱歷豐富，理當安份守己，卻為貪圖
      財利供自己花用，而觸犯本罪，犯罪手段、犯罪造成之損
      害非輕、經通緝多年始到案、犯後坦承部分犯行等一切情
      狀，量處如主文所示之刑，以資懲儆。又附表編號一、三
      到十八所示之物，均為共同被告乙○○、「黃堯」所有供
      犯罪所用之物，依刑法第三十八條第一項第二款規定沒收
      。又附表編號二、編號十九、二十偽造之「黃堯」、「徐
      明坤」、「董炎松」印章一枚，及附表編號二十一、二十
      二偽造之署押、印文，均依同法第二百十九條規定宣告沒
      收之。至乙○○身上所扣之十一萬一千四百元，非被告所
      有供犯罪所用或犯罪所得之物，不予宣告沒收。
三、被告前於八十七年九月、十月間因詐欺取財案件，經臺灣彰
    化地方法院於八十八年六月十日以八十八年度易字第四三二
    號判處有期徒刑九月，於九十年九月六日撤回上訴確定，本
    案犯罪時間在上開確定判決最後事實審判決日之後，非受前
    開確定判決既判力效力所及，自得依法審究，附此敘明。
據上論斷，依刑事訴訟法第二百九十九條第一項前段，刑法第二
條第一項前段、第二十八條、修正前刑法第五十六條、第二百十
六條、第二百十條、第二百十二條、第三百三十九條第一項、修
正前刑法第五十五條、第三十八條第一項第二款、第二百十九條
，罰金罰鍰提高標準條例第一條前段，判決如主文。
本案經檢察官黃佳權到庭執行職務。
中　　華　　民　　國　　96　　年　　7 　　月　　2 　　日
                  刑事第九庭審判長法  官  潘翠雪
                                  法  官  王士珮
                                  法  官  絲鈺雲
以上正本證明與原本無異
如不服本判決應於送達後10日內向本院提出上訴狀
                                  書記官  蔡美如
中　　華　　民　　國　　96　　年　　7 　　月　　4 　　日
附錄本案論罪科刑法條全文：
刑法第二百十條
偽造、變造私文書，足以生損害於公眾或他人者，處五年以下有
期徒刑。
刑法第二百十二條
偽造、變造護照、旅券、免許證、特許證及關於品行、能力服務
或其他相類之證書、介紹書，足以生損害於公眾或他人者，處一
年以下有期徒刑、拘役或三百元以下罰金。
刑法第二百十六條
行使第二百十條至第二百十五條之文書者，依偽造、變造文書或
登載不實事項或使登載不實事項之規定處斷。
刑法第三百三十九條
意圖為自己或第三人不法之所有，以詐術使人將本人或第三人之
物交付者，處五年以下有期徒刑、拘役或科或併科一千元以下罰
金。
以前項方法得財產上不法之利益或使第三人得之者，亦同。
前二項之未遂犯罰之。
附表
         ┌───┬────────┬────────┬────────┐
         │      │                │                │                │
         │ 編號 │ 應沒收之物     │ 沒收依據       │備註            │
         │      │                │                │                │
         ├───┼────────┼────────┼────────┤
         │一    │變造「徐明坤」駕│刑法第三十八條第│                │
         │      │駛執照上「乙○○│一項第二款      │                │
         │      │」照片一張      │                │                │
         ├───┼────────┼────────┼────────┤
         │      │                │                │                │
         │二    │「黃堯」印章一枚│刑法第二百十九條│                │
         ├───┼────────┼────────┼────────┤
         │      │                │                │                │
         │三    │手機一支        │刑法第三十八條第│                │
         │      │                │一項第二款      │                │
         ├───┼────────┼────────┼────────┤
         │      │                │                │                │
         │四    │空白支票二張    │同上            │                │
         ├───┼────────┼────────┼────────┤
         │      │                │                │                │
         │五    │支票機一台      │同上            │                │
         ├───┼────────┼────────┼────────┤
         │      │                │                │                │
         │六    │電話機四台      │同上            │                │
         ├───┼────────┼────────┼────────┤
         │      │                │                │                │
         │七    │支票存根一本    │同上            │                │
         ├───┼────────┼────────┼────────┤
         │      │                │                │                │
         │八    │商業本票簿一本  │同上            │                │
         ├───┼────────┼────────┼────────┤
         │      │                │                │                │
         │九    │帳冊二本        │同上            │                │
         │      │                │                │                │
         ├───┼────────┼────────┼────────┤
         │十    │廠商聯絡簿三本  │同上            │                │
         │      │                │                │                │
         ├───┼────────┼────────┼────────┤
         │十一  │房屋租賃契約書一│同上            │偽造「徐明坤」之│
         │      │本              │                │署押一枚、印文七│
         │      │                │                │枚已隨契約書一併│
         │      │                │                │沒收，不另為沒收│
         │      │                │                │之諭知。        │
         │      │                │                │以上四到十一是在│
         │      │                │                │臺北縣新莊市中平│
         │      │                │                │路一八四巷十六號│
         │      │                │                │七樓之二查獲    │
         │      │                │                │                │
         ├───┼────────┼────────┼────────┤
         │十二  │董炎松名片二張  │同上            │                │
         │      │                │                │                │
         │      │                │                │                │
         ├───┼────────┼────────┼────────┤
         │      │                │                │                │
         │十三  │林兆智名片一張  │同上            │                │
         │      │                │                │                │
         ├───┼────────┼────────┼────────┤
         │      │                │                │                │
         │十四  │出貨單六張      │同上            │                │
         │      │                │                │                │
         ├───┼────────┼────────┼────────┤
         │      │                │                │偽造徐承吉之署押│
         │十五  │送貨單一張      │同上            │已隨出貨單一併沒│
         │      │                │                │收，署押部分不重│
         │      │                │                │複沒收。        │
         ├───┼────────┼────────┼────────┤
         │      │                │                │                │
         │十六  │請款單一張      │同上            │                │
         ├───┼────────┼────────┼────────┤
         │      │                │                │                │
         │十七  │估價單四張      │同上            │                │
         ├───┼────────┼────────┼────────┤
         │十八  │房屋租賃契約書一│同上            │偽造「董炎松」署│
         │      │本              │                │押一枚、印文八枚│
         │      │                │                │已隨契約書沒收，│
         │      │                │                │不另為沒收收之諭│
         │      │                │                │知。            │
         │      │                │                │十二至十八係在臺│
         │      │                │                │北縣新莊市○○街│
         │      │                │                │十一巷二九弄二號│
         │      │                │                │查獲            │
         ├───┼────────┼────────┼────────┤
         │十九  │偽造「徐明坤」印│刑法第二百十九條│未扣案          │
         │      │章一枚          │                │                │
         ├───┼────────┼────────┼────────┤
         │二十  │偽造「董炎松」印│同上            │未扣案          │
         │      │章一枚          │                │                │
         ├───┼────────┼────────┼────────┤
         │二十一│高月霞所持有之房│同上            │未扣案          │
         │      │屋租賃契約書上偽│                │                │
         │      │造之「徐明坤」署│                │                │
         │      │押一枚、印文七枚│                │                │
         ├───┼────────┼────────┼────────┤
         │二十二│莊聰進所持有之房│同上            │ 未扣案         │
         │      │屋租賃契約上偽造│                │                │
         │      │之「董炎松」署押│                │                │
         │      │一枚、印文八枚  │                │                │
         └───┴────────┴────────┴────────┘
